【裁判字號】    98,交聲,244
【裁判日期】    981030
【裁判案由】    聲明異議
【裁判全文】
臺灣臺南地方法院交通事件裁定     98年度交聲字第244號
移送機關    交通部公路總局嘉義區監理所麻豆監理站
異議人即
受處分人    甲○○
上列受處分人因違反道路交通管理處罰條例案件，對於交通部公
路總局嘉義區監理所麻豆監理站民國98年2月27日所為之裁決處
分（處分案號：麻監裁罰字第裁75-M00000000號），聲明異議，
本院裁定如下：
    主  文
異議駁回。
    理  由
一、原處分意旨略以：異議人即受處分人甲○○（下稱異議人）
    駕駛車牌號碼Y2-2017號自用一般小客車，於民國（下同）
    98年2月7日12時08分，在台178線13.5公里處，因駕車行經
    有燈光號誌管制之交岔路口闖紅燈，遭台南縣警察局善化分
    局員警製單舉發，嗣經交通部公路總局嘉義區監理所麻豆監
    理站（下稱移送機關）以其違規事證明確，依道路交通管理
    處罰條例第53條第1項、第63條第1項第3款（原裁決書漏載
    第1條第3款）及違反道路交通管理事件統一裁罰基準表等規
    定，裁處罰鍰新台幣（下同）2,700元，並記違規點數3點。
二、本件聲明異議意旨略以：異議人於上開時、地行經路口時，
    當時紅燈已變綠燈，且在當下，有一員警攔下一名闖紅燈之
    機車騎士，當時異議人誤以為員警要攔其闖紅燈，故停在路
    邊，希望員警開少一點的罰單，員警說不行，有攝影存證。
    異議人至移送機關申訴，希望能申請違規照片，卻只收到回
    文稱本案僅有錄音為憑，無違規照片。當時異議人因為緊張
    ，誤以為自己有闖紅燈，所以才希望員警開少一點，豈知罰
    鍰金額要2,700元，為此，聲明異議等語。
三、按汽車駕駛人，行經有燈光號誌管制之交岔路口闖紅燈者，
    處新臺幣1,800元以上5,400元以下罰鍰：並記違規點數3點
    。道路交通管理處罰條例第53條第1項及第63條第1項第3款
    分別定有明文。
四、經查：
  (一)異議人遭警舉發，於98年2月7日12時08分，駕駛車牌號碼Y2
    -2017號自用一般小客車，在台178線13.5公里處，闖紅燈由
    西向東直行，有台南縣警察局98年2月7日南縣警交字第M000
    00000號舉發違反道路交通管理事件通知單1份及錄音光碟一
    片附卷可稽。
  (二)惟異議人辯稱並無闖紅燈之行為云云，然異議人於上揭時、
    地，駕車行經前揭路口時，遇紅燈未停仍直行等情，業經舉
    發機關提出錄音光碟1份為證，經本院勘驗該錄音光碟之結
    果：『一名警員與該駕駛人之對話為：該駕駛人謂：「不能
    開少一點嗎？」，攔查警員稱：「汽車闖紅燈2,700元。」
    駕駛人又稱：「嗯。」兩分鐘後，攔查警員稱：「先生，不
    好意思，給你簽名一下，紅單號碼M00000000，完畢。』。
    由上開勘驗結果發現，錄音內容未聽到該駕駛人對員警詢問
    是否有錄影拍攝其闖紅燈之行為等語，且若該駕駛人認為並
    無闖紅燈之行為，對員警之舉發應會據理力爭，為自己辯解
    ，並於員警告知闖紅燈之罰鍰為2,700元，為反對意見之提
    出，惟該駕駛人均捨此未為；而異議人於聲明異議狀中亦自
    認其當時曾說希望員警開少一點等語，顯見其為上開錄音內
    容中之駕駛人無訛；因此，綜上所述，異議人前開所辯，顯
    與常情有悖，不足採信。從而，異議人之上述違規事實，應
    堪認定。
  (三)另按警方取締交通違規事件，其以照相方式取證者，固足為
    違規之證明，惟警員當場舉發者，舉發之員警本身之目睹、
    耳聞，亦為違規人違規之證明，非必所有之違規事件，均需
    有照相方足為違規之證據。況警察執行勤務，事項繁瑣，且
    違規情形一過即逝，並非長期存在，何能要求警察必備有照
    相機取證？是本件縱無舉發照片為佐證，然異議人之違規行
    為既有前開錄音資料為證，自得為本院判斷之依據。
五、綜上所述，異議人於前揭時、地有闖紅燈之事實應堪認定。
    則移送機關據以援引道路交通管理處罰條例第53條第1項、
    第63條第1項第3款及違反道路交通管理事件統一裁罰基準表
    等規定，裁處異議人罰鍰2,700元，並記違規點數3點，核無
    違誤或不當。從而，本件異議為無理由，應予駁回。
六、據上論斷，應依道路交通管理處罰條例第87條第2項、道路
    交通案件處理辦法第19條，裁定如主文。
中    華    民    國    98    年    10    月    30    日
                     交通法庭   法  官   陳淑勤
以上正本證明與原本無異。
如不服本裁定，應於送達後5日內，向本院提出抗告狀。
                                書記官   謝國欽
中    華    民    國    98    年    10    月    30    日


司法院資訊處製作；財團法人民間司法改革基金會備份。
